臺灣高等法院刑事判決　　　　　　　　95年度上易字第1636號
上　訴　人
即　被　告　甲○○
選任辯護人　楊沛生　律師
上列上訴人因恐嚇等案件，不服臺灣士林地方法院93年度易字第
861號，中華民國95年5月30日第一審判決（起訴案號：臺灣士林
地方法院檢察署93年度核退偵字第52號），提起上訴，本院判決
如下：
    主  文
上訴駁回。
    事實及理由
一、本案經本院審理結果，認第一審判決以上訴人即被告甲○○
    係連續犯刑法第321條第1項第3款攜帶兇器竊盜罪、第346條
    第1項恐嚇取財罪，所犯連續攜帶兇器竊盜及連續恐嚇取財
    罪間有方法、目的之牽連關係，應從一重之連續恐嚇取財罪
    處斷。並審酌被告不思努力工作，以正當方法賺取金錢，竟
    架網竊取賽鴿，交予不詳姓名男子向被害人恐嚇勒索，行徑
    惡劣，本件係由被告主導，被告審理期間飾詞卸責，浪費司
    法資源，並參酌被告犯罪手段、次數、所得利益等一切情狀
    ，判決「甲○○共同連續意圖為自己不法之所有，以恐嚇使
    人將本人之物交付，處有期徒刑壹年陸月。扣案之筆記本壹
    本、番刀壹支、行動電話壹支、鴿網貳件、鴿袋壹件均沒收
    。」；認事用法及量刑均無不當，應予維持，並引用第一審
    判決書記載之事實、證據及理由（如附件原審判決書）。
二、被告上訴意旨略稱：我是從台南來汐止抓蜜蜂，看到蜂窩，
    先作記號，等花期來了再來採蜜，沒有偷竊賽鴿及勒索金錢
    等語。
三、經查：
（一）被告居住於台南縣玉井鄉，與行為地台北縣汐止市，兩地
      相距3百餘公里，蜜蜂生性畏懼寒冷，汐止地區氣候較低
      ，野生蜜蜂並不多見，可遇而不可求，若自台南前往汐止
      抓野生蜜蜂，以被告自行開車往返，所費不貲，並不符合
      經濟效益，被告辯稱係抓野生蜜蜂，有違經驗法則，不足
      採信。
（二）野生蜜蜂身體甚為細小，並非使用網子捕捉，扣案網子長
      達1、20公尺長，網子編織上小孔之直徑6公分，業經本院
      當庭勘驗明確，蜜蜂若遇網可直接穿透而過，被告所言以
      網抓蜂，亦違反經驗法則。共犯林再明於原審轉換為證人
      ，接受交互詰問時證稱：當時由被告提議北上網鴿，知道
      要向鴿主恐嚇勒取贖金，是被告告訴我的，共同出錢在台
      南縣六甲鄉買鴿網及裝鴿袋後，2人一起到汐止五指山區
      架網，用刀砍樹枝掛上滑輪拉網，網到2、30隻，每次用
      滑輪降下網子取鴿，被逮捕前已經分到3、4千元（見原審
      94年11月22日審判筆錄）。被告既張網於空中，顯然係用
      以網羅竊取賽鴿無訛，況被告另備有細洞裝鴿袋1只，應
      係供裝放竊得賽鴿之用，被告竊盜行為至為明確。
（三）再被害人即鴿主林懋榕於92年8月25日上午10時33分許，
      所接獲恐嚇取財電話，發話者係以0000-000-000號行動電
      話撥打予林懋榕所使用之0000000000號行動電話，而該00
      00 -000-000號行動電話，曾於同年月10日下午2時21分許
      撥打0000-000-000號行動電話，通話時間97秒，當時0000
      -0 00-000號行動電話接話基地台位置在台北縣萬里鄉，
      有通聯記錄2件在卷可查（見93年度核退偵字第52號第49
      頁、第52號）。而0000-000-000號行動電話，係被告於案
      發前一、兩星期，向台南縣東山鄉之證人蘇葆昌、楊月珍
      夫妻所借得，已據被告坦承在卷，核與證人蘇葆昌、楊月
      珍所述情節相符，並有前述通聯記錄可參，堪認該行動電
      話於案發前一、兩星期內，均為被告所使用。另該行動電
      話及另林再明所使用之0000-000-000號行動電話，自92年
      8月11日起，通話之基地台位置，均在台北縣、萬里鄉、
      瑞芳鎮、汐止、基隆一帶，有通聯記錄2件在卷可憑（見9
      3年度核退偵字第52號第44頁以下），亦足認被告有分擔
      參與電話恐嚇取財之行為。
（四）被告行為後，刑法第56條連續犯之規定，業於94年1月7日
      通過修正，同年2月2日公布刪除，並於95年7月1日施行，
      被告之犯行，因行為後新法業已刪除連續犯之規定，此刪
      除雖非犯罪構成要件之變更，但顯已影響行為人刑罰之法
      律效果，自屬法律有變更，依新法第2條第1項規定，比較
      新、舊法結果，仍應適用較有利於被告之行為時法律即舊
      法論以連續犯。又被告行為後，就刑法第346條第1項所定
      罰金刑部分，修正刑法第33條第5款規定，已將原罰金刑
      最低額度由銀元1元（相當於新臺幣3元），提高為新臺幣
      1千元以上，且以百元計之，比較新、舊法結果，應以行
      為時法律即修正前刑法第33條第5款規定有利於被告。被
      告與林再明等人間，有犯意之聯絡，行為之分擔，均為共
      同正犯。又依修正後刑法第2條第1項規定，以適用行為時
      法為原則，如裁判時法有利於行為人，則例外的適用裁判
      時法。原判決雖未及比較適用，然上訴本院後，經比較新
      舊法，行為後之法律並非較有利於行為人，仍應適用行為
      時法，則原判決適用行為時法即無不當，自不構成撤銷之
      事由，併此敘明。
四、本案事證已明，被告仍執前詞否認犯罪，而指摘原判決不當
    ，為無理由，應予駁回。
據上論斷，應依刑事訴訟法第373條、第368條，判決如主文。
本案經檢察官鄭銘謙到庭執行職務。
中　　華　　民　　國　　96　　年　　4 　　月　　18　　日
　　　　　　　　　刑事第十三庭  審判長法　官  曾  德  水
　　　　　　　　　　　　　　　  　    法　官  林  婷  立
　　　　　　　 　 　　　　　　　　　　法　官  王  炳  梁
以上正本證明與原本無異。
不得上訴。
                                      書記官  廖  逸  柔
中　　華　　民　　國　　96　　年　　4 　　月　　18　　日
附錄本案論罪科刑法條全文：
刑法第321條第1項：
犯竊盜罪而有左列情形之一者，處6月以上、5年以下有期徒刑：
一  於夜間侵入住宅或有人居住之建築物、船艦或隱匿其內而犯
之者。
二  毀越門扇、牆垣或其他安全設備而犯之者。
三  攜帶兇器而犯之者。
四  結夥三人以上而犯之者。
五  乘火災、水災或其他災害之際而犯之者。
六  在車站或埠頭而犯之者。
刑法第346條第1項：
意圖為自己或第3人不法之所有，以恐嚇使人將本人或第3人之物
交付者，處6月以上5年以下有期徒刑，得併科1000元以下罰金。
附件：
台灣士林地方法院刑事判決　　　　　　　 93年度易字第861號
公　訴　人　台灣士林地方法院檢察署檢察官
被　　　告　甲○○　男　48歲（民國○○年○月○○日生）
　　　　　　　　　　身分證統一編號：Ｚ000000000號
　　　　　　　　　　住台南縣玉井鄉○○村○○路119號
選任辯護人　曾丁壽  律師
被　　　告　林再明　男　37歲（民國○○年○月○○日生）
　　　　　　　　　　身分證統一編號：Ｚ000000000號
　　　　　　　　　　住台南縣東山鄉大客村83之1號
上列被告因恐嚇取財案件，經檢察官提起公訴（93年度核退偵字
第52號），本院判決如下：
    主  文
甲○○共同連續意圖為自己不法之所有，以恐嚇使人將本人之物
交付，處有期徒刑壹年陸月。扣案之筆記本壹本、番刀壹支、行
動電話壹支、鴿網貳件、鴿袋壹件均沒收。
林再明共同連續意圖為自己不法之所有，以恐嚇使人將本人之物
交付，累犯，處有期徒刑捌月。扣案之筆記本壹本、番刀壹支、
行動電話壹支、鴿網貳件、鴿袋壹件均沒收。
    事  實
一、林再明前因竊盜案件，經台灣台南地方法院於民國91年1 月
    3 日以90年度易字第1300號判決判處有期徒刑六月，於91年
    2 月6 日判決確定，並於92年1 月2 日執行完畢。
二、甲○○、林再明二人與真實姓名年籍不詳成年男子基於意圖
    為自己不法所有之概括犯意聯絡，由甲○○、林再明二人自
    92年8 月11日起在台北縣汐止市五指山區，以甲○○所有之
    番刀1 支砍下樹木枯枝架設鴿網，攔截飛經該處之賽鴿，竊
    得如附表所示丁○○等人所有之賽鴿，得手後，甲○○將賽
    鴿腳環上所留鴿主電話記在其所有藍色筆記本上撕下連同所
    竊得之賽鴿，以每隻新台幣（下同）八百元之代價，售予該
    姓名不詳成年男子（所得款項由甲○○、林再明均分），由
    該男子打電話予鴿主丁○○等人，恐嚇鴿主丁○○等人，渠
    等所有賽鴿被網住而在其手上，丁○○等人必須匯款如附表
    所示金額，至華南商業銀行戶名戊○○帳號000000000000號
    帳戶內，才會釋放所網得之賽鴿，丁○○等人因畏懼愛鴿無
    法釋放返回，皆依照指示如數匯款至上開帳戶後，該男子始
    將網得之賽鴿釋放。嗣為賽鴿協會人員發現甲○○、林再明
    二人在上開地點網鴿，而向警報案，為警於92年8 月28日上
    午8 時30分許，在上開地點埋伏，當場逮捕林再明，甲○○
    趁機逃逸，警於鴿網上起獲癸○○、卯○○、丙○○所有之
    賽鴿各1 隻，並在現場扣得被告甲○○所有筆記本1 本、番
    刀1 支、林再明所有行動電話1 支、被告二人共有之鴿網2
    件、鴿袋1 件，甲○○則趁機逃逸，警以鉛筆將甲○○筆記
    本之記載殘跡上塗黑反白，得知如附表所示鴿主電話號碼經
    電詢鴿主而循線查獲甲○○、林再明及該男子三人之恐嚇取
    財犯行。
二、案經台北市政府警察局汐止分局報請台灣士林地方法院檢察
    署檢察官偵查起訴。
    理  由
一、查由被告甲○○提議，其與被告林再明二人駕駛車牌號碼C7
    -7849 號自小客貨車北上，在上述地點架網攔截飛經該處之
    賽鴿，得手後由被告甲○○將網到鴿子腳環上的電話號碼記
    在其所有筆記本上，撕下該項記載，連同網到之賽鴿以每隻
    八百元之代價售予不詳姓名成年男子，再由該男子打電話予
    鴿主恐嚇匯款，售鴿所得款項被告林再明每隻鴿子分得四百
    元，迄於案發前其共已分得約三、四千元之事實，業據被告
    林再明坦承不諱（詳見本院94年11月22日審判筆錄第17頁）
    ，核與證人即查獲本案之台北市政府警察局汐止分局警員潘
    秋生及與警員在場守候埋伏之張俊桀證稱：查獲當日在現場
    埋伏時，看到被告林再明下車後衝向鴿網，看有無網到鴿子
    ，經警上前逮捕時，被告林再明大叫，另一人逃逸，查獲現
    場鴿網上有網得3 隻鴿子，因賽鴿協會人員之前已將被告二
    人所架鴿網破壞，被告二人嗣又重架，足見被告二人在該處
    架網竊鴿時日已久，且查獲時當場扣得筆記本1 本、番刀1
    支、行動電話1 支、鴿網2 件、鴿袋1 件，扣案之筆記本內
    有某些頁數已遭撕下之痕跡等語；證人即癸○○、卯○○、
    丙○○證稱：查獲現場所網得之鴿子分別為伊三人所有等語
    ；及證人即被害人子○○、林懋榕所稱：伊等之鴿子遭人架
    網攔截，有一男子致電恐嚇各須匯款1 千八百元、二千零十
    元至張明雄前開帳號內，始將鴿子釋回，如有不從將殺害鴿
    子，經匯款後鴿子均已獲釋等語相符。又被害人林懋榕於92
    年8 月25日上午10時33分許所接獲之恐嚇電話，經查係以
    0000-000-000號行動電話撥打予林懋榕所使用之0000000000
    號行動電話，而該0000-000-000號行動電話曾於同年月10日
    下午2 時21分許撥打0000-000-000號行動電話，通話時間97
    秒，0000-000-000號行動電話彼時基地台位置在台北縣萬里
    鄉，有通聯記錄2 件在卷可查（詳見93年度核退偵字第52號
    第49頁、第52號）。且0000-000-000號行動電話係被告甲○○於案發前一、兩星期向住在台南縣東山鄉之證人蘇葆昌、
    楊月珍夫妻所借得，已據被告甲○○坦承在卷，核與證人蘇
    葆昌、楊月珍所述情節相符，並有前述通聯記錄可參，堪認
    該行動電話於案發前一、兩星期內均為被告甲○○所使用。
    另該行動電話及被告林再明所使用之0000-000-000號行動電
    話自92年8 月11日起，基地台位置均在台北縣、萬里鄉、瑞
    芳鎮、汐止、基隆一帶，有通聯記錄2 件在卷可憑（詳見93
    年度核退偵字第52號第44頁以下）。而警於查獲被告甲○○
    二人之網鴿犯行後，以鉛筆在扣案之筆記本之記載殘跡上塗
    黑反白，出現一些被害人之電話號碼，經撥打該電話號碼與
    被害人聯絡而查知被害人遭恐嚇取財之事實，亦經證人潘秋
    生證述在卷（詳見93年度核退偵字第52號第191 頁），足認
    被告甲○○二人與致電向被害人恐嚇取財之男子間有犯意聯
    絡，由被告二人竊得賽鴿，交由該男子致電向被害人恐嚇匯
    款，且如附表所示被害人確曾匯款入華南銀行戶名戊○○、
    帳號000000000000號帳戶內，有存款往來明細表、匯款單在
    卷可證，此外並有被告甲○○所有筆記本1 本、番刀1 支、
    被告林再明所有行動電話1 支、被告二人共有之鴿網2 件、
    鴿袋1 件扣案可資佐證，復有現場查獲照片44張附卷可參，
    故本件被告二人之事證均已臻明確，犯行堪以認定。
二、訊據被告甲○○雖矢口否認有前述竊盜或恐嚇取財犯行，辯
    稱：係前去找蜜蜂云云。惟查，被告甲○○於警詢中先是否
    認其曾至上址，辯稱：案發前伊將車牌號碼C7-8749 號自小
    客貨車借予被告林再明，伊未予未與被告林再明至汐止市五
    指山區網鴿云云（詳見92年度偵字第10442 號第5 頁）；嗣
    於檢察官偵查時供承，案發時被告林再明被逮捕，伊逃逸，
    但辯稱：被告林再明說要抓鴿子回去養，但伊為找蜜蜂云云
    （詳見93年度核退偵字第52號第178 頁、第187 頁至第189
    頁）；於本院準備程序時供稱：伊二人有架網網鴿，迄案發
    前尚未抓到鴿子云云（詳見本院93年12月20日準備程序筆錄
    第4 頁），於本院審理時復改稱：伊要找蜜蜂，不是要去網
    鴿，鴿網非伊二人所架，案發前尚未抓到鴿子云云（詳見本
    院94年11月22日審判筆錄第2 頁），其供詞一再反覆，無以
    為信。更何況被告甲○○前揭辯稱均與前述證據不合，更不
    足採。被告甲○○另辯稱：扣案之筆記本非伊所有，伊不識
    字，無法在扣案筆記本記載文字云云。然查，警於案發後以
    鉛筆在扣案筆記本之記載殘跡上塗黑，呈現被害人之電話號
    碼，已如前述，且該電話號碼係以阿拉伯數字記載，有卷附
    照片可按（詳見93年度核退偵字第52號第88頁），而按阿拉
    伯數字之難度不高，不識字之人可以使用簡單之數學亦大有
    人在，且被告甲○○懂阿拉伯數字，扣案筆記本確為被告甲○○所有等節，亦經被告林再明供陳在卷（詳見本院94年8
    月3 日準備程序筆錄第3 頁），被告甲○○此部分之辯詞亦
    不足採。再被告甲○○辯稱：被告林再明案發後遭警毆打，
    因此為不利於伊之陳述，被告林再明之供詞不實云云。惟查
    ，被告林再明於案發後固曾遭人毆打，並有傷害診斷書乙件
    在卷可稽，然被告林再明係因竊取賽鴿遭埋伏該處之人毆打
    ，伊無法確定打他之人是否為警察，且無人說若不承認即毆
    打他，打他之人應係生氣他偷抓賽鴿而毆打他等情，已經被
    告林再明證述在卷（詳見本院94年11月22日審判筆錄第16頁
    ），足見本案承辦員警對於被告林再明並無刑求之事。況且
    ，林再明在本院審理時，復自白其犯行，並具結證述被告甲○○之犯行，自無因警刑求而為不實陳述之問題。末查，辯
    護人聲請傳訊癸○○、卯○○、丙○○及林懋榕四人到庭證
    述，渠等遭恐嚇勒索經過。惟查，癸○○、卯○○、丙○○
    三人係案發時在扣案鴿網上找到鴿子之所有人，就此3 隻鴿
    子，被告甲○○尚未將之交予前述致電鴿主恐嚇取財之人，
    該三人並未遭恐嚇取財，渠等無法證述遭恐嚇勒索至明；另
    證人林懋榕雖係遭該不詳姓名致電恐嚇而匯款之人，然其遭
    恐嚇匯款過程，已於警詢及偵查供述明確，且依伊所述，伊
    未曾見過該男子，無法指認該男子亦屬灼然。辯護人此部分
    之聲請，均核無調查之必要，併此敘明。
三、查被告二人以番刀1 支砍下樹木枯枝架網竊鴿，將竊得之賽
    鴿售予不詳姓名男子，由該男子致電恐嚇被害人匯款，核被
    告二人所為係刑法第321 條第1 項第3 款攜帶兇器竊盜罪、
    第346 條第1 項恐嚇取財罪。就被告二人竊鴿部分起訴書認
    係犯同法第320 條第1 項普通竊盜罪，容有誤會，此業經公
    訴檢察官當庭更正在案，併此敘明。又按，共同正犯之意思
    聯絡，原不以數人間直接發生者為限，即有間接之聯絡者，
    亦包括在內，最高法院77年度台上字第2135號判例可資參照
    。被告甲○○、林再明間有犯意之聯絡及行為分擔，被告甲○○與該不詳姓名男子間亦有犯意之聯絡及行為分擔，揆諸
    前開判例意旨，被告甲○○、林再明與該不詳姓名男子，均
    為共同正犯。又被告二人先後多次攜帶兇器竊盜、恐嚇取財
    犯行間，均時間緊密，犯意概括，所犯構成要件相同，為連
    續犯，均應依刑法第56條之規定，以一罪論，並加重其刑，
    且被告二人所犯連續攜帶兇器竊盜及連續恐嚇取財罪間有方
    法目的之牽連關係，應從一重之連續恐嚇取財罪處斷。再被
    告林再明前因竊盜案件，經台灣台南地方法院於91年1 月3
    日以90年度易字第1300判決判處有期徒刑六月，於91年2 月
    6 日判決確定，並於92年1 月2 日執行完畢，有台灣高等法
    院被告全國前案紀錄表乙件附卷足按，其於五年之內，再犯
    本案之罪，係屬累犯，應依刑法第47條之規定遞加重其刑。
    爰審酌被告不思努力工作，以正當方法賺取金錢，竟架網竊
    取賽鴿，然後交予不詳姓名男子向被害人恐嚇勒索，行徑惡
    劣，本件犯罪係由被告甲○○主導，被告林再明僅屬附從角
    色，及被告林再明案發後供承犯行，態度良好，被告甲○○
    則飾詞卸責，態度不佳，嚴重浪費司法資源，量刑上二人之
    刑度應所有區隔，並參酌被告二人犯罪手段、次數、所得利
    益等一切情狀，分別量處如主文所示之刑。
四、扣案之筆記本1 本、番刀1 支，係被告甲○○所有，扣案行
    動電話1 支為被告林再明所有，供被告林再明於本案犯罪過
    程中，持以與被告甲○○聯繫竊鴿事宜之用，扣案之鴿網2
    件、鴿袋1 件係被告二人共有，均經被告林再明供明在卷，
    爰均依刑法第38條第1 項第2 款之規定沒收。
五、至0000-000-000號行動電話，案發時係由王鎮煌（身分證號
    碼：Ｚ000000000號）所租用，有台灣大哥大股份有限公司基
    本資料查詢1 件在卷可按，其是否為本案共犯，宜由檢察官
    依法處理，附此敘明。
據上論斷，應依刑事訴訟法第299 條第1 項前段，刑法第28條、
第56條、第321 條第1 項第3 款、第346 條第1 項、第55條後段
、第47條、第38條第1 項第2 款，罰金罰鍰提高標準條例第1 條
前段，判決如主文。
本案經檢察官鄭嘉欣到庭執行職務
中　　華　　民　　國　　95　　年　　5 　　月　　30　　日
                  刑事第六庭審判長法  官  李育仁
                                  法  官  黃潔茹
                                  法  官  姜麗香
以上正本證明與原本無異。
如不服本判決，應於判決送達後10日內，向本院提出上訴狀。
                                  書記官　陳玉珍
中　　華　　民　　國　　95　　年　　6 　　月　　5 　  日
附錄本案論罪科刑法條全文：
刑法第321 條第1 項第3 款
犯竊盜罪而有左列情形之一者，處六月以上、五年以下有期徒刑
：
一  於夜間侵入住宅或有人居住之建築物、船艦或隱匿其內而犯
之者。
二  毀越門扇、牆垣或其他安全設備而犯之者。
三  攜帶兇器而犯之者。
四  結夥三人以上而犯之者。
五  乘火災、水災或其他災害之際而犯之者。
六  在車站或埠頭而犯之者。
前項之未遂犯罰之。
刑法第346 條第1 項
意圖為自己或第3 人不法之所有，以恐嚇使人將本人或第3 人之
物交付者，處六月以上五年以下有期徒刑，得併科1000元以下罰
金。
        附    表
    （竊盜及恐嚇取財被害人姓名及匯款至華南銀行戶名
      戊○○帳號0000000000001 號帳戶一覽表）
　 ┌──┬────┬─────────┬─────┬────────────┐
　 │編號│姓名　　│匯款日期　　　　　│匯款金額　│證據　　　　　　　　　　│
　 ├──┼────┼─────────┼─────┼────────────┤
　 │一　│子○○　│九二年八月十一日　│一八００元│子○○九三年二月十二日警│
　 │　　│　　　　│　　　　　　　　　│　　　　　│訊　　　　　　　　　　　│
　 │　　│　　　　│　　　　　　　　　│　　　　　│子○○匯款單　　　　　　│
　 ├──┼────┼─────────┼─────┼────────────┤
　 │二　│乙○○　│九二年八月十一日　│六０００元│乙○○存款憑條　　　　　│
　 ├──┼────┼─────────┼─────┼────────────┤
　 │三　│黃萬金　│九二年八月二一日　│二０二０元│黃萬金存款憑條　　　　　│
　 ├──┼────┼─────────┼─────┼────────────┤
　 │四　│丑○○　│九二年八月二一日　│二０一０元│丑○○匯款申請書　　　　│
　 ├──┼────┼─────────┼─────┼────────────┤
　 │五　│黃阿豪　│九二年八月二五日　│一八００元│　　　　　　　　　　　　│
　 ├──┼────┼─────────┼─────┼────────────┤
　 │六　│壬○○　│九二年八月二五日　│二０００元│壬○○匯款單　　　　　　│
　 ├──┼────┼─────────┼─────┼────────────┤
　 │七　│曾裕貴　│九二年八月二五日　│三六００元│曾裕貴匯款申請書　　　　│
　 ├──┼────┼─────────┼─────┼────────────┤
　 │八　│丁○○　│九二年八月二五日　│二０一０元│證人丁○○九二年十月二一│
　 │　　│　　　　│　　　　　　　　　│　　　　　│日警訊、九三年六月十六日│
　 │　　│　　　　│　　　　　　　　　│　　　　　│偵訊證述　　　　　　　　│
　 │　　│　　　　│　　　　　　　　　│　　　　　│丁○○存款憑條匯款單　　│
　 ├──┼────┼─────────┼─────┼────────────┤
　 │九　│辛○○　│九二年八月二五日　│二０二０元│辛○○匯款申請書　　　　│
　 ├──┼────┼─────────┼─────┼────────────┤
　 │十　│己○○　│九二年八月二五日　│一六００元│己○○匯款憑條　　　　　│
　 ├──┼────┼─────────┼─────┼────────────┤
　 │十一│庚○○　│九二年八月二五日　│一七００元│庚○○存款憑條　　　　　│
　 ├──┼────┼─────────┼─────┼────────────┤
　 │十二│謝義明　│九二年八月二五日　│一七００元│謝義明匯款申請書　　　　│
　 ├──┼────┼─────────┼─────┼────────────┤
　 │十三│寅○○　│九二年八月二六日　│一八一０元│寅○○匯款申請書　　　　│
　 ├──┼────┼─────────┼─────┼────────────┤
　 │十四│楊清雄　│九二年八月二八日　│六０００元│楊清雄匯款申請書　　　　│
　 └──┴────┴─────────┴─────┴────────────┘
